最高法院刑事判決　　　　　　　　　　　　　　　九十一年度台上字第二七五七號
　　上訴人　台灣高等法院檢察署檢察官
　　被　告　甲○○
右上訴人因被告恐嚇取財案件，不服台灣高等法院中華民國八十九年三月三十一日第
二審更審判決（八十九年度上更(一)字第四○號，起訴案號：台灣台北地方法院檢察署
八十七年度偵字第二六五三六號），提起上訴，本院判決如左：
    主  文
上訴駁回。
    理  由
按刑事訴訟法第三百七十七條規定，上訴於第三審法院，非以判決違背法令為理由，
不得為之。是提起第三審上訴，應以原判決違背法令為理由，係屬法定要件。如果上
訴理由狀並未依據卷內訴訟資料，具體指摘原判決不適用何種法則或如何適用不當，
或所指摘原判決違法情事，顯與法律規定得為第三審上訴理由之違法情形，不相適合
時，均應認其上訴為違背法律上之程式，予以駁回。本件上訴意旨略稱：被告甲○○
明知李世昌、陳重銜（業經一審法院判處強盜罪刑確定在案）二人平時為非作歹，只
須稍加挑撥即會以暴力逞兇，竟心生歹念，刻意教唆李、陳二人「嚇一嚇」被害人，
實有強盜之故意，再者被害人與被告並無財務糾紛，被告竟教唆李、陳二人向被害人
取財，自屬教唆強盜，原判決認被告僅成立教唆恐嚇取財罪責，有適用法則不當之違
法等語。
惟查原判決認定被告有事實欄所載之教唆共同恐嚇取財犯行，因而撤銷第一審關於被
告部分之判決，改判論處被告教唆共同意圖為自己不法之所有，以恐嚇使人將本人之
物交付罪刑，係依憑業經一審判處強盜罪刑確定之李世昌、陳重銜二人於偵審中供陳
：伊二人至被害人曾國貞住宅向曾國貞、曾國莉姊妹強盜取物，係因被告叫伊二人去
嚇一嚇曾國貞，曾國貞就會給錢，被告並不知伊二人購買開山刀及玩具手槍之事，也
未參與強盜計劃等語，以及被告否認有教唆強盜犯行等事證，為其論罪之基礎。並敘
明：被告對原無強盜或恐嚇取財犯意之李、陳二人，教唆稱：曾國貞很有錢，只要去
「嚇一嚇」，曾國貞就會給錢等語，自有教唆李、陳二人恐嚇取財之犯意，至李、陳
二人超過教唆範圍而對被害人曾國貞、曾國莉姊妹強盜財物部分，則不能令被告負該
部分責任，因認被告僅應負教唆共同恐嚇取財罪責，公訴人認被告應負教唆犯懲治盜
匪條例第五條第一項第一款盜匪罪責，尚有未洽，應變更起訴法條，對被告論以教唆
共同恐嚇取財罪等理由綦詳。按原判決論處被告教唆共同恐嚇取財罪責，已敘明其依
憑之證據及理由，經核尚無不合，尚難遽指即有適用法則不當之違法。檢察官上訴意
旨，並未依憑卷存資料具體指陳足資推翻原判決之事證，徒憑己見就原審採證認事職
權之行使及原判決已論斷說明被告教唆犯意事項，為事實之爭辯，核與法律規定得為
第三審上訴理由之違法情形不相適合，其上訴違背法律上之程式，應予駁回。
據上論結，應依刑事訴訟法第三百九十五條前段，判決如主文。
中      華      民      國    九十一    年      五      月     十六     日
                              最高法院刑事第十一庭
                                  審判長法官  呂  潮  澤
                                        法官  白  文  漳
                                        法官  陳  世  雄
                                        法官  孫  增  同
                                        法官  林  開  任
      右正本證明與原本無異
                                              書  記  官
中      華      民      國    九十一    年      五      月    二十一    日
